最高法院刑事判決　　　　　　　　　　　　　　　九十一年度台上字第四九四四號
　　上　訴　人　甲○○
右上訴人因公共危險等罪案件，不服台灣高等法院台中分院中華民國九十一年六月十
八日第二審判決（九十一年度上訴字第四一一號，起訴案號：台灣苗栗地方法院檢察
署九十年度偵字第二二四八、三○四五號），提起上訴，本院判決如左：
    主  文
上訴駁回。
    理  由
按刑事訴訟法第三百七十七條規定：上訴於第三審法院，非以判決違背法令為理由，
不得為之。是提起第三審上訴，應以原判決違背法令為理由，係屬法定要件。如果上
訴理由係對原審已調查明確並於判決內論駁或說明之事項，徒憑己見重為事實上之爭
辯，或任意指摘，顯與法律規定得為第三審上訴理由之違法情形不相適合時，即應認
其上訴為違背法律上之程式，予以駁回。上訴意旨略稱：上訴人並無搶奪他人財物及
縱火之犯行，身上亦未被查獲至加油站加油之發票，證人陳慶修之指證不實，另證人
葉文財陳稱至其雜貨店購買殺蟲劑之人「身材胖胖的，和被告差不多」，王信詔稱依
其前後所見二人之「身材、頭髮、臉型及身手，不能判斷，但他二人的上半身都是壯
壯的」，均屬個人意見或推測之詞，不得作為論罪之依據；又警員不知自何處取來警
察制服要上訴人穿上，以供證人指認，而予以誤導，明顯違背法令。上訴人為此聲請
傳喚被害人阮宗仁到庭對質，並調閱該加油站之錄影帶，以釐清案情云云。
惟查：原判決撤銷第一審關於上訴人公共危險及搶奪部分不當之判決，改判仍論處上
訴人連續放火燒燬他人所有之汽車致生公共危險（累犯）及意圖為自己不法之所有而
搶奪他人之動產未遂（累犯）罪刑，係依憑證人葉文財、陳慶修及警員邱義均、詹明
洲、黃智湖之供證，被害人王琪珍、謝廷輝、王信詔、阮宗仁、吳邱麗珠之指述，暨
卷附贓物認領保管單、照片、苗栗縣消防局火災原因調查報告書、火警出動觀察紀錄
、加油之統一發票存根聯等證據，為其論罪之依據，對於上訴人否認放火及搶奪犯行
，認為不足採取，並予以說明論駁，其推理論斷於證據法則並無違背。又上訴人於行
竊被害人王信詔之車輛、搶奪阮宗仁之機車、向葉文財購買殺蟲劑及至陳慶修任職之
新發加油站加油時，均穿著警察制服，警方並在逮捕上訴人之現場附近，循其足跡拾
獲被害人吳邱麗珠失竊之警察制服，經上開證人及被害人供述在卷，並有加油之統一
發票存根聯可稽，原審併參酌其餘事證，憑以認定上訴人有縱火及搶奪之犯行，自無
採證認事上之違誤。另陳慶修於警訊供陳「因該男子未下車，加油時均在車上，錄影
只拍攝到該車ＬＹ｜七九八二自小客及該男子拿二瓶寶特瓶加油情形」云云，其對於
該加油站所拍攝錄影帶內容已有明確供述，且同一證據內容業據陳慶修證述在卷，原
審未進一步播放勘驗該錄影帶，於認定事實並無影響。上訴意旨係對原審已調查明確
並於判決內論駁或說明之事項，徒憑己見重為事實上之爭辯，或任意指摘，或係請求
法律審調查事實，自與法律規定得為第三審上訴理由之違法情形不相適合。綜上說明
，應認本件上訴違背法律上之程式，予以駁回。至上訴人另對原審判決竊盜罪提起第
三審上訴部分，因屬刑事訴訟法第三百七十六條第二款之案件，既經第二審判決，即
不得上訴於第三審法院，此部分業經原審以裁定駁回其不合法之上訴，上訴意旨另謂
其無犯罪習慣，原審竟就其所犯竊盜罪併宣告強制工作，及所駕贓車係綽號「勝佳」
之人所交付，原審未予調查云云等核屬有關竊盜罪部分之指摘事項，本院毋庸審酌，
併予敘明。
據上論結，應依刑事訴訟法第三百九十五條前段，判決如主文。
中      華      民      國    九十一    年      九      月      五      日
                              最高法院刑事第十一庭
                                  審判長法官  呂  潮  澤
                                        法官  白  文  漳
                                        法官  陳  世  雄
                                        法官  孫  增  同
                                        法官  林  開  任
      右正本證明與原本無異
                                              書  記  官
中      華      民      國    九十一    年      九      月     十一     日
